【裁判字號】    89,易,651
【裁判日期】    891107
【裁判案由】    毀損
【裁判全文】
臺灣嘉義地方法院刑事判決                          八十九年度易字第六五一號
    公  訴  人  臺灣嘉義地方法院檢察署檢察官
    被      告  乙○○
                甲○○
右列被告等因毀損案件，經檢察官提起公訴（八十九年度偵字第二八三一號），本院
判決如左：
    主  文
乙○○傷害人之身體，累犯，處拘役伍拾日，如易科罰金，以佰元折算壹日。又損
壞他人之落地鋁門玻璃、自小客車後車窗玻璃、吸塵器，足以生損害於他人，累犯，
處拘役伍拾日，如易科罰金，以佰元折算壹日。應執行拘役玖拾日，如易科罰金，
以參佰元折算壹日。
甲○○被訴部分公訴不受理。
    事  實
一、乙○○曾於民國八十六年間，因竊盜及贓物罪，經法院判決有期徒刑一年八月及
    一年三月確定，再經定其應執行刑二年八月，八十六年十月二十三日刑期起算，
    指揮書執畢日期為八十九年三月四日，仍不知悔改，緣丁○○因與乙○○父親丙○○因土地承租問題發生糾紛為乙○○所知悉，乙○○乃於八十九年四月六日上
    午十時許，至丁○○位於嘉義市○○路一一八六號住處，欲與丁○○理論，嗣因
    與丁○○發生爭執，乙○○竟基於普通傷害之犯意，持塑膠椅與丁○○發生互毆
    ，致使丁○○受有左手臂挫傷一處之傷害；而乙○○於前開時地與丁○○發生爭
    執時，乙○○另基於毀損之犯意，持丁○○所有之吸塵器，丟擲丁○○住處之落
    地鋁門玻璃、丁○○所有之自小客車後車窗玻璃，致使丁○○所有之大門落地鋁
    門玻璃二面及丁○○所有之自小客車後車窗玻璃一面打破，吸塵器一具損害，足
    以生損害於丁○○。
二、案經丁○○訴請台灣嘉義地方法院檢察署檢察官偵查起訴。
    理  由
壹、有罪部分
一、訊據被告乙○○固坦承毆打被害人丁○○及打破丁○○大門落地鋁門玻璃一面及
    被害人所有自小客車後車窗玻璃一面，然否認打破其餘大門落地鋁門玻璃一面及
    吸塵器，辯稱：大門落地鋁門玻璃一面及吸塵器一具是被害人自己不小心打破，
    與其無關云云。惟查，右揭事實，業據被害人於偵查及本院審理中指述綦詳，復
    有被害人傷害診斷書一紙、被害人所有落地鋁門玻璃二面、所有自小客車後車窗
    玻璃一面、吸塵器一具損害之照片八張在卷可稽，而被告於偵查及本院審理中亦
    承認於八十九年四月六日上午十時許，在被害人位於嘉義市○○路一一八六號住
    處，與被害人發生互毆行為，並有損害被害人住處物品之事實，足認被害人之指
    述應為真實而可為信；此外，復有本院八十九年度易字第七一一號判決在卷可證
    ，是本件事證明確，被告犯行堪以認定。
二、核被告乙○○所為，係犯刑法第二百七十七條第一項之傷害罪及刑法第三百五十
    四條之毀損罪；被告所犯上開二罪，犯意各別，行為不同，應分論併罰；查被告
    曾於八十六年間，因竊盜及贓物罪，經法院判決有期徒刑一年八月及一年三月確
    定，再經定其應執行刑二年八月，八十六年十月二十三日刑期起算，指揮書執畢
    日期為八十九年三月四日，有卷附臺灣嘉義地方法院檢察署刑案資料查註紀錄表
    一紙在卷可按，其受有期徒刑執行完畢，五年以內再犯本件有期徒刑以上之罪，
    為累犯，均依法加重其刑；爰審酌被告犯罪之動機、目的、手段、被害人財產受
    損情形及被告犯後態度等一切情狀，各量處如主文所示之刑，並定其應執行之刑
    ，再諭知易科罰金之折算標準，以示懲儆。
三、公訴意旨另以：被告乙○○與甲○○均係丙○○之子，丙○○及其子與被害人丁○○因土地承租問題糾紛時有爭吵，被告乙○○、甲○○二人竟基於毀損他人之
    物之共同之犯意，於八十九年二月一日下午三時三十分許，以挖土機毀損被害人
    丁○○向丙○○所承租嘉義市○○路十、十一地號土地上所舖設之水泥地，致該
    水泥喪失使用之效用，因認被告乙○○另涉有刑法第三百五十四條之毀損罪云云
    。按告訴乃論之罪未經合法告訴者，應諭知不受理之判決，刑事訴訟法第三百零
    三條第三款定有明文；又刑法第三百五十四條之毀損罪，依刑法第三百五十七條
    規定，須告訴乃論；另按動產因附合而為不動產之重要成分者，不動產所有人，
    取得動產所有權，民法第八百十一條定有明文，而於不動產土地上舖設水泥，該
    動產之水泥既舖設在屬於不動產之土地上，依其性質，該水泥已成為該土地之重
    要成分，而難以分離，依前揭法文說明，該水泥之所有權應歸屬於該土地所有權
    人；經查，本件告訴人丁○○固指述被告乙○○有毀損其所舖設之水泥地，然告
    訴人於本院審理中已陳明舖設水泥地部分為國有地，被告乙○○所挖掉之水泥地
    ，其地上土地為國有地，被告乙○○除挖水泥地外，並未挖到或損害到告訴人之
    房子等語（見本院八十九年十月二十四日審理筆錄），復有照片二張在卷可稽，
    足認被告所毀損之水泥地，均係位於國有土地上，而非告訴人所有之土地；而依
    前述，不動產土地上舖設水泥地，該水泥之所有權應歸屬於該土地所有權人，告
    訴人丁○○所舖設水泥地，其所有權已非告訴人所有，則本件告訴人即非遭毀損
    水泥地之被害人，其提起本件告訴，自非合法，公訴人據以起訴，揆諸前揭說明
    ，此部分原應為不受理之諭知，惟公訴意旨認此部分與被告前揭有罪部分，有裁
    判上一罪之關係，爰不另為不受理之諭知，在此敘明。
貳、公訴不受理部分
一、公訴意旨略以：被告甲○○係丙○○之子，丙○○及其子與被害人丁○○因土地
    承租問題糾紛時有爭吵，被告甲○○與乙○○二人竟基於毀損他人之物之共同之
    犯意，於八十九年二月一日下午三時三十分許，以挖土機毀損被害人丁○○向丙○○所承租嘉義市○○路十、十一地號土地上所舖設之水泥地，致該水泥喪失使
    用之效用，因認被告甲○○涉有刑法第三百五十四條之毀損罪云云。按告訴乃論
    之罪未經合法告訴者，應諭知不受理之判決，刑事訴訟法第三百零三條第三款定
    有明文；又刑法第三百五十四條之毀損罪，依刑法第三百五十七條規定，須告訴
    乃論；另按動產因附合而為不動產之重要成分者，不動產所有人，取得動產所有
    權，民法第八百十一條定有明文，而於不動產土地上舖設水泥，該動產之水泥既
    舖設在屬於不動產之土地上，依其性質，該水泥已成為該土地之重要成分，而難
    以分離，依前揭法文說明，該水泥之所有權應歸屬於該土地所有權人；經查，本
    件告訴人丁○○所指述被告甲○○所毀損之水泥地，其所有權非丁○○所有，已
    如前述，本件告訴人丁○○非遭毀損水泥地之被害人，其提起本件告訴，自非合
    法，公訴人據以起訴，此部分自應為不受理之諭知。
據上論斷，應依刑事訴訟法第二百九十九條第一項前段、第三百零三條第三款、刑法
第二百七十七條第一項、第三百五十四條、第五十一條第六款、第四十一條、第四十
七條、罰金罰鍰提高標準條例第一條前段、第二條，判決如主文。
本案經檢察官吳基華到庭執行職務。
中    華    民    國      八十九    年    十一    月      七    日
                                臺灣嘉義地方法院刑事第二庭
                                    法  官  陳  杰  正
右正本證明與原本無異。
如不服本判決，應於判決送達後十日內向本院提出上訴狀( 應附繕本 )。
中    華    民    國      八十九    年    十一    月      十    日
                                    書記官  李  彩  娥
附錄法條：
刑法第二百七十七條：
傷害人之身體或健康者，處三年以下有期徒刑，拘役或一千元以下罰金。
犯前項之罪，因而致人於死者，處無期徒或七年以上有期徒刑，致重傷者，處三年以
上、十年以下有期徒刑。
刑法第三百五十四條：
毀棄、損壞前二條以外之他人之物或令致不堪用，足以生損害於公眾或他
人者，處二年以下有期徒刑、拘役或五百元以下罰金。


司法院資訊處製作；財團法人民間司法改革基金會備份。
